【裁判字號】    95,訴,774
【裁判日期】    950511
【裁判案由】    毒品危害防制條例
【裁判全文】
臺灣桃園地方法院刑事判決               95年度訴字第774號
公  訴  人  台灣桃園地方法院檢察署檢察官
被      告  甲○○
上列被告因違反毒品危害防制條例案件，經檢察官提起公訴（95
年度毒偵字第627 號），被告於準備程序對被訴事實為有罪之陳
述，經本院合議庭裁定由受命法官獨任行簡式審判程序審理，本
院判決如下：
    主  文
甲○○連續施用第一級毒品，處有期徒刑陸月，如易科罰金，以
佰元折算壹日。
扣案毒品海洛因壹小包（淨重零點壹公克，空包裝袋重零點壹
玖公克），沒收銷燬之；注射針筒壹支，沒收之。。
    事  實
一、甲○○前於民國89年間曾因施用毒品案件，經本院以89年度
    毒聲字第7675號裁定觀察勒戒後，認無繼續施用傾向，於89
    年12月28日釋放，並經臺灣桃園地方法院檢察署檢察官以89
    年度毒偵字第6489號為不起訴處分確定，復因施用毒品案件
    ，由臺灣雲林地方法院以91年度毒聲字第174 號裁定觀察勒
    戒後，認無繼續施用毒品傾向，於91年8 月7 日釋放，並經
    臺灣雲林地方法院檢察署檢察官以90年度毒偵字第1669號為
    不起訴處分確定。詎猶不知悔改，復基於施用第一級毒品海
    洛因之概括犯意，於前觀察勒戒釋放後之5 年內，於95年1
    月12日上午9 時多、同日晚上7 時許，在桃園縣桃園市○○
    路某工地以將海洛因捲入香煙內點燃吸食或將海洛因製入注
    射針筒內混和生理食鹽水注射方式，施用第一級毒品海洛因
    共2 次。嗣於95年1 月14日下午3 時許，在桃園縣平鎮市○
    ○路353 巷口前，為警查獲，並扣得甲○○所有之毒品海洛
    因1 包（淨重0.13公克，空包裝袋重0.19公克）及供施打海
    洛因所用之注射針筒1支。
二、案經桃園縣政府警察局平鎮分局報告臺灣板橋地方法院檢察
    署檢察官偵查起訴。
    理  由
一、按「除被告所犯為死刑、無期徒刑、最輕本刑為3 年以上有
    期徒刑之罪或高等法院管轄第一審案件者外，於前條第1 項
    程序進行中，被告先就被訴事實為有罪之陳述時，審判長得
    告知被告簡式審判程序之旨，並聽取當事人、代理人、辯護
    人及輔佐人之意見後，裁定進行簡式審判程序。」刑事訴訟
    法第273 條之1 第1 項定有明文。查本件被告所犯上開施用
    毒品之罪，非最輕本刑為3 年以上有期徒刑之罪，且被告於
    本院行準備程序進行中，復就被訴之事實為有罪之陳述，經
    告知被告簡式審判程序之旨，被告及公訴人對於本件改依簡
    式審判程序審理亦均表示無意見，本院即依前揭刑事訴訟法
    規定，裁定本件進行簡式審判程序，合先敘明。
二、訊據被告甲○○於本院行準備程序、審理時對於上揭犯罪事
    實均坦承不諱，且被告為警於95年1 月14日下午4 時許，採
    尿送驗結果，其尿液係呈鴉片類陽性反應（按施用海洛因經
    水解後呈鴉片類陽性反應）等情，此有臺灣檢驗科技股份有
    限公司出具之濫用藥物尿液檢驗報告1 紙附卷可稽（見95年
    度毒偵字第627 號偵查卷第38頁）。此外，復有毒品海洛因
    1 包（淨重0.13公克，空包裝袋重0.19公克）、注射針筒1
    支，扣案足資佐證。而上開扣案之粉末，確係海洛因，淨重
    亦如上述等情，亦有卷附法務部調查局95年3 月3 日調科壹
    字第080010758 號鑑定通知書1 紙可稽（同上偵查卷第41頁
    ）。參以，被告前於89年間曾因施用毒品案件，經本院以89
    年度毒聲字第7675號裁定觀察勒戒後，認無繼續施用傾向，
    於89年12月28日釋放，並經臺灣桃園地方法院檢察署檢察官
    以89年度毒偵字第6489號為不起訴處分確定，復因施用毒品
    案件，由臺灣雲林地方法院以91年度毒聲字第174 號裁定觀
    察勒戒後，認無繼續施用毒品傾向，於91年8 月7 日釋放，
    並經臺灣雲林地方法院檢察署檢察官以90年度毒偵字第1669
    號為不起訴處分確定等情，復有臺灣高等法院被告前案紀錄
    表1 件在卷足參。事證明確，被告犯行堪以認定，應予依法
    論科。
三、查海洛因係屬於毒品危害防制條例第2 條第2 項第1 款所列
    之第一級毒品，故核被告所為，係犯毒品危害防制條例第10
    條第1 項之施用第一級毒品罪。又被告施用海洛因前後非法
    持有海洛因之低度行為，應為施用之高度行為所吸收，應僅
    論以施用之高度行為。再被告先後2 次施用海洛因之犯行，
    時間緊接，犯罪構成要件相同，所犯罪名係屬同一，顯係基
    於概括犯意反覆為之，應論以刑法第56條所規定連續犯之一
    罪，然被告犯後業已坦承犯行，深具悔意，且考量被告施用
    第一級毒品之頻率，爰不加重其刑。另公訴人雖僅就被告於
    95年1 月14日下午4 時許，為警採尿回溯26小時內之某時施
    用海洛因之犯行起訴，未就被告如事實欄所載之其餘時間施
    用海洛因之犯行起訴，然檢察官就犯罪事實之一部起訴者，
    其效力及於全部，本院自應就屬於連續犯裁判上一罪之其餘
    上開部分一併加以裁判，併此敘明。爰審酌被告再度違反禁
    令，非法施用足以導致精神障礙及生命危險之毒品，危害身
    心甚鉅，且施用毒品後可能做出對於他人或社會有危害之衝
    動行為，惟被告犯罪後坦承犯行之態度等一切情狀，量處被
    告如主文所示之刑，並諭知如易科罰金之折算標準，以資懲
    儆。
四、扣案之毒品海洛因1 包（淨重0.13公克，空包裝袋重0.19公
    克），應依毒品危害防制條例第18條第1 項前段之規定，不
    問屬於犯人與否，就上開物品應宣告沒收銷燬之。另扣案注
    射針筒1 支，係屬被告所有供其施用毒品海洛因所用之物等
    情，業據被告供述明確，上開物品應依刑法第38 條 第1 項
    第2 款之規定，宣告沒收之。
據上論斷，應依刑事訴訟法第299 條第1 項前段、第273 條之1
第1 項，毒品危害防制條例第10條第1 項、第18條第1 項前段，
刑法第11條、第56條、第41條第1 項前段、第38條第1 項第2款
，罰金罰鍰提高標準條例第2 條，判決如主文。
本案經檢察官蔡孟利到庭執行職務。
中    華    民    國    95    年    5     月    11    日
                  刑事第一庭  法  官  朱美璘
以上正本證明與原本無異
如不服本判決書應於送達後10日內向本院提出上訴狀
                              書記官  楊鳳滿
中    華    民    國    95    年    5     月    15    日
附錄本案論罪科刑法條：
毒品危害防制條例第10條第1 項：
施用第一級毒品者，處6 月以上5 年以下有期徒刑。


司法院資訊處製作；財團法人民間司法改革基金會備份。
